【裁判字號】    89,易,930
【裁判日期】    890512
【裁判案由】    毒品危害防制條例
【裁判全文】
臺灣桃園地方法院刑事判決                          八十九年度易字第九三號
    公  訴  人  臺灣桃園地方法院檢察署檢察官
    被      告  甲○○
右列被告因毒品危害防制條例案件，經檢察官提起公訴（八十九年度毒偵字第一０六
五號），本院判決如左：
        主  文
甲○○連續施用第二級毒品，累犯，處有期徒刑柒月。扣案之第二級毒品安非他命貳
小包（共毛重壹點參公克）沒收銷毀之。
        事  實
一、甲○○前於八十六年間因竊盜等案件，經台灣桃園地方法院判處有期徒刑八月（
    竊盜部分）、有期徒刑三月（違反槍砲彈藥刀械管制條例部分），應執行有期徒
    刑十月，嗣經台灣高等法院於八十七年八月六日駁回上訴而確定；刑期起算日八
    十八年一月四日，指揮書執畢日期八十八年十一月三日，猶不知悛悔。又於八十
    七年間因施用毒品案件，經依台灣高等法院以裁定送觀察、勒戒後，認無繼續施
    用毒品之傾向，由台灣高等法院於八十七年十月二十二日以八十七年度上易字第
    三七一二號為免刑判決確定；猶不思戒除毒癮，竟又基於概括犯意，自八十七年
    十月二十三日起至八十八年一月三日止及自八十八年十一月四日起至八十九年二
    月八日晚上六時許止，連續在桃園縣新屋鄉望間村四鄰十五間二十一號住處及桃
    園縣新屋鄉望間村十五間二二之一號車庫內等地，施用第二級毒品安非他命多次
    ；為警於八十九年二月九日下午二時三十分許，在桃園縣新屋鄉望間村十五間二
    二之一號車庫內查獲，並扣得甲○○所有供其施用之第二級毒品安非他命二小包
    （共毛重一．三公克），經本院以八十九年度毒聲字第九六四號裁定送觀察、勒
    戒後，有繼續施用毒品傾向。
二、案經桃園縣警察局楊梅分局報告台灣桃園地方法院檢察署檢察官偵查起訴。
        理  由
一、右揭事實，業據被告甲○○供承不諱，被告於右揭時地為警查獲後經警採集尿液
    ，送桃園縣衛生局檢驗結果，呈安非他命陽性反應，此有該局不法尿液檢定書一
    紙附卷可憑，復有被告所有供施用第二級毒品安非他命二小包（共毛重一．三公
    克）扣案可稽，足徵被告自白與事實相符，堪予採信。又被告前因施用毒品案件
    ，經依台灣高等法院以裁定送觀察、勒戒後，認無繼續施用毒品之傾向，由台灣
    高等法院於八十七年十月二十二日以八十七年度上易字第三七一二號為免刑判決
    確定在案，為被告所自承，並有台灣高等法院被告全國前案紀錄表、台灣桃園地
    方法院檢察署刑案資料查註紀錄表及上開判決書各一紙在卷可憑，其於五年內再
    犯毒品危害防制條例第十條第二項施用第二級毒品之罪，經本院於八十九年二月
    九日以八十九年度毒聲字第九六四號裁定送勒戒處所觀察、勒戒後，認有繼續施
    用毒品傾向，再經本院於八十九年三月十日以八十九年度毒聲字第一七九０號裁
    定送戒治處所強制戒治，此有上開二紙裁定、台灣桃園勒戒所八十九年二月二十
    五日桃所澄衛勒字第００五三七號函附證明書一份附卷可參，是本件事證明確，
    被告右揭施用第二級毒品犯行，洵堪認定。
二、核被告所為，係犯毒品危害防制條例第十條第二項之施用第二級毒品罪。被告施
    用第二級毒品安非他命前之持有之低度行為應為施用之高度行為吸收，不另論罪
    。又被告先後多次犯行，時間緊接，犯罪構成要件相同，顯係基於概括犯意為之
    ，為連續犯，以一罪論，應依法加重其刑。又公訴人雖未就被告自八十七年十月
    二十三日起至八十七年年底止施用第二級毒品安非他命之犯行提起公訴，惟此部
    分與前開經論罪科刑部分，有連續犯裁判上一罪之關係，為起訴效力所及，本院
    自得一併審理，併此敘明。又被告曾有如事實欄所載之犯行及執行情形，有台灣
    桃園地方法院檢察署刑案資料查註紀錄表在卷可按，其於五年內再犯本案有期徒
    刑以上之罪，為累犯（最高法院三十三年上字第一五七七號判例參照），應依法
    加重其刑。爰審酌被告前因施用毒品，業經觀察、勒戒後，又再犯施用毒品犯行
    ，戕害己身，顯無悔改之意，及被告犯罪動機、目的、手段、犯後態度等一切情
    狀，量處如主文所示之刑，以資懲儆。
三、扣案之第二級毒品安非他命二小包（共毛重一．三公克），應依毒品危害防制條
    例第十八條第一項前段沒收銷毀之。
四、又公訴意旨另以：被告甲○○基於概括犯意，自八十八年十一月四日起至八十八
    年十一月十三日止連續在桃園縣新屋鄉望間村四鄰十五間二十一號住處及桃園縣
    新屋鄉望間村十五間二二之一號車庫內等地，施用第二級毒品安非他命多次；因
    認被告此部分之行為亦涉犯毒品危害防制條例第十條第二項之施用第二級毒品罪
    。公訴人認被告於上開時地涉犯右揭罪嫌，無非係以被告自白其於上址有施用毒
    品安非他命，為其論據。惟按犯罪事實應依證據認定之，無證據不得推定犯罪事
    實，刑事訴訟法第一百五十四條定有明文。另茍積極之證據不足以為被告事實之
    認定，即應為被告有利之認定，更不必有何有利之證據；最高法院三十年上字八
    一六號判例揭有上旨，足資參照。經查：被告於民國八十七年間因竊盜案件，經
    台灣新竹地方法院判處有期徒刑十月確定，嗣經通緝到案送監執行，刑期起算日
    八十八年一月四日，指揮書執畢日期八十八年十一月三日，有台灣桃園地方法院
    檢察署刑案資料查註紀錄表在卷可按，則被告既在監執行，自不可能於上開時間
    內，連續在桃園縣新屋鄉望間村四鄰十五間二十一號住處及桃園縣新屋鄉望間村
    十五間二二之一號車庫內等地，施用第二級毒品安非他命；又被告雖自白其施用
    毒品安非他命，然公訴人提起公訴而移審本院之卷證並未有相關之補強證據例如
    ：衛生機關或輔助偵查機關之此部分被告施用毒品安非他命之驗尿報告、或施用
  毒品安非他命之相關器具、或人證，以證明被告自白之真實性，故自難僅被告之
    自白，即遽認被告施用毒品安非他命之犯行。此外，復查無其他積極證據，足資
    證明被告有此部分施用毒品安非他命之犯行，是不能證明被告此部分之犯罪，本
    應諭知被告此部分無罪之判決，惟公人認被告此部分之犯行與前開經論罪科刑部
    分，有連續犯裁判上一罪之關係，爰不另為無罪之諭知。
據上論斷，應依刑事訴訟法第二百九十九條第一項前段，毒品危害防制條例第十條第
二項、第十八條第一項前段、第二十條第三項前段，刑法第十一條、第五十六條、第
四十七條，判決如主文。本案經檢察官呂理銘到庭執行職務。
中      華      民      國      八十九      年      五    月    十二    日
                                臺灣桃園地方法院刑事第四庭
                                      法  官   邱滋杉
右正本證明與原本無異。
如不服本判決，應於判決送達後十日內，向本院提出上訴狀。
                                      書記官  許世賢
中      華      民      國      八十      年    □□    月    □□    日
附論罪科刑依據之法條：


司法院資訊處製作；財團法人民間司法改革基金會備份。
